臺灣雲林地方法院民事裁定
110年度港簡聲字第6號
聲  請  人  王春美  
相  對  人  黃美曰  
上列當事人間請求停止執行事件，本院裁定如下：
    主  文
聲請人供擔保新臺幣柒萬玖仟參佰參拾參元後，本院一Ｏ九年度
司執字第二一二七五號給付票款執行事件，於本院一一Ｏ年度港
簡字第五三號確認本票債權不存在事件判決確定，或因撤回、和
解、調解而終結前，應暫予停止。
    理  由
一、聲請意旨略以：相對人執本院108 年度司票字第545號本票
    許可強制執行裁定（下稱系爭本票裁定）為執行名義，對聲
    請人為強制執行，經本院以109 年度司執字第21275號給付
    票款強制執行事件受理在案（下稱系爭強制執行事件，該案
    件與109 年度司執字第14927號併案執行，聲請人誤載本案
    為109 年度司執字第14927號）。惟發票人並不認識執票人
    ，系爭本票有遭偽造之情形，且聲請人已就系爭強制執行事
    件向本院提起確認本票債權不存在之訴，因判決尚未確定，
    倘不停止執行系爭執行事件，聲請人將遭受難以回復之損害
    ，爰聲請於上開本票債權不存在之訴訟判決確定前，停止系
    爭強制執行事件之強制執行程序等語。
二、按強制執行程序開始後，除法律另有規定外，不停止執行，
    強制執行法第18條第1 項定有明文。次按執票人依票據法第
    123 條規定就本票聲請法院裁定強制執行，而發票人主張本
    票係偽造、變造者，於裁定送達後20日內，得對執票人向為
    裁定之法院提起確認之訴；發票人主張本票債權不存在而提
    起確認之訴不合於第1 項之規定者，法院依發票人之聲請，
    得許其提供相當並確實之擔保，停止強制執行，非訟事件法
    第195 條第1 項、第3 項分別定有明文。又法院因必要情形
    或依聲請定相當並確實之擔保，為停止強制執行之裁定者，
    該擔保金額之多寡應如何認為相當，固屬法院職權裁量之範
    圍。惟此項擔保係備供強制執行債權人因停止執行所受損害
    之賠償，故法院定擔保金額時，自應斟酌該債權人因停止執
    行可能遭受之損害，以為衡量之標準；其數額應依標的物停
    止執行後，債權人未能即時受償或利用該標的物所受之損害
    額，或其因另供擔保強制執行所受之損害額定之，非以標的
    物之價值或其債權額為依據（最高法院95年度台抗字第781 
       號、91年度台抗字第429號裁定意旨參照）。再者，依通
    常社會觀念，使用金錢之對價即為利息，執行債權倘為金錢
    債權，債權人因執行程序停止，致受償時間延後，通常可認
    係損失停止期間利用該債權金額所能取得之利息。應付利息
    之債務，其利率未經約定，亦無法律可據者，週年利率為5%
    。此項遲延利息之本質屬於法定損害賠償，亦可據為金錢債
    權遲延受償所可能發生之損害之賠償標準。　
三、經查，相對人執聲請人於民國108 年5 月23 日簽發，票面
    金額為新臺幣（下同）56萬元之本票（下稱系爭本票），向
    本院聲請裁定准予強制執行，經本院以系爭本票裁定許可強
    制執行，相對人遂持系爭本票裁定向本院民事執行處聲請強
    制執行，經本院民事執行處以系爭執行事件執行中，嗣聲請
    人對相對人提起確認系爭本票債權不存在訴訟，經本院以11
    0 年度港簡字第53 號受理（下稱系爭訴訟）等情，業經本
    院查閱系爭訴訟、系爭強制執行事件卷宗無訛。聲請人既已
    提起系爭訴訟，請求確認系爭本票債權不存在，而系爭本票
    裁定並無實質確定力，債權人之債權是否存在未經法院實體
    判斷，為免強制執行使聲請人遭受難以回復之損害，則聲請
    人聲請系爭執行事件於系爭訴訟判決確定前停止執行，依前
    開說明，核屬有據。爰審酌相對人因系爭執行事件停止執行
    可能所受之損害，為無法即時就系爭本票債權56 萬元受償
    ，經預計系爭訴訟之審理時間約為2 年10個月（按依司法院
    發布之各級法院辦案期限實施要點第2 條規定：民事簡易程
    序第一審審判案件期限10個月、民事第二審審判案件期限2 
    年，共計2 年10個月），則依上開標準，按法定遲延利息即
    週年利率百分之5 計算相對人因停止執行可能遭受之利息損
    失約為7萬9,333 元【計算式：56萬元×5%×（2+10 /12）＝79
    ,333 元，元以下四捨五入】，爰酌定如主文所示擔保金額
    准許之。
四、依非訟事件法第195 條第3 項，裁定如主文。
中    華    民    國   110    年    3     月    30    日
                    北港簡易庭    法  官  簡廷恩
以上正本係照原本作成。
如不服本裁定應於送達後10日內向本院提出抗告狀，並應繳納抗
告裁判費新臺幣1,000 元。
中　　華　　民　　國　　110 　年　　3 　　月　　30　　日
                                  書記官　伍幸怡